臺灣臺中地方法院行政訴訟判決
110年度交字第538號
原      告  楊俊宏  
被      告  臺中市交通事件裁決處
                      設臺中市○○區○○○路00號
代  表  人  黃士哲    住同上
訴訟代理人  黃曉妍律師
上列當事人間交通裁決事件，原告不服被告民國110年12月22日
中市裁字第68-GDJ286969、68-GDJ232005號裁決書，提起行政訴
訟，本院判決如下：
    主  文
原告之訴駁回。
訴訟費用新臺幣參佰元由原告負擔。
    事實及理由
一、程序事項：按行政訴訟法第237條之7規定，交通裁決事件之
    裁判，得不經言詞辯論為之。本件屬交通裁決事件，依兩造
    所述各節及卷內資料其事證已臻明確，本院認無經言詞辯論
    之必要，爰不經言詞辯論而為判決。
二、事實概要：
　　原告所有號牌AYY-1750號自用小客車(下稱系爭車輛）先後
    於：㈠民國110年10月4日7時22分許，行經臺中市西區三民西
    路與樂群街口附近，因「轉彎或變換車道不依標誌、標線、
    標號指示」之違規行為，㈡110年10月4日7時25分許，行經臺
    中市南屯區三民西路二段與大墩南路，因「任意跨越兩條車
    道行駛」之違規行為，遭民眾於110年10月7日檢具事證檢舉
    ，分別為臺中市政府警察局第一分局及第四分局員警認定該
    車違反道路交通管理處罰條例第45條第1項第12款、48條第1
    項第2款之規定，逕行對車主即原告掣開第GDJ286969、GDJ2
    32005號舉發違反道路交通管理事件通知單。被告續於110年
    12月22日以中市裁字第68-GDJ286969、68-GDJ232005號裁決
    書（下稱原處分一、二），依道路交通管理處罰條例第45條
    第1項第12款、第48條第1項第2款、第63條第1項及「違反道
    路交通管理事件統一裁罰基準表」之規定，按期限內到案之
    基準，先後裁處原告第1階段罰鍰新臺幣600元並記違規點數
    1點、罰鍰新臺幣（下同）600元並記違規點數1點。
三、原告主張略以：
　　原告於三分鐘內，跨越雙白線同一個行為被連續處罰三次，
    一行為不二罰之原則，應撤銷最後兩張罰單，重點在於一行
    為在極短時間內，密集地被重複施予相同性質之過當三次處
    罰，違背禁止過度原則行為，其屬於違法比例原則及比例原
    則中的必要性，亦是在所有合乎適當性的措施中必須選擇其
    中對於當事人最小之侵害為之，即採取較緩和之措施，故被
    告裁決違法等語。並聲明：原處分一、二撤銷。
四、被告答辯略以：
    系爭車輛先後行經上開路段，確有意跨越兩車道行駛、變換
    車道未依標線指示之違規行為，認系爭車輛事證明確，其駕
    駛行為超乎用路人之合理期待，多次破壞交通秩序，自應受
    罰。又上開任意跨越兩車道行駛及變換車道未依標線指示之
    違規行為，因無時間、空間上之連續性，且違反之義務不相
    同，認上開違規行為核屬數行為，自應依行政罰法第25條規
    定予以分別處罰等語。並聲明：原告之訴駁回。
五、本院之判斷：
(一)按「汽車在同向二車道以上之道路（車道數計算，不含車種
    專用車道、機車優先道及慢車道），除應依標誌或標線之指
    示行駛外，並應遵守下列規定：五、除準備停車或臨時停車
    外，不得駛出路面邊線或跨越兩條車道行駛。」、「汽車駕
    駛人，爭道行駛有下列情形之一者，處新臺幣6百元以上1千
    8百元以下罰鍰：十二、任意駛出邊線，或任意跨越兩條車
    道行駛。」、「汽車駕駛人有下列各款所列條款之一者，除
    依原條款處罰鍰外，並予記點：一、有……第45條、……情形之
    一者，各記違規點數1點。」道路交通安全規則第98條第1項
    第5款、道路交通管理處罰條例第45條第1項第12款、第63條
    第1項第1款分別定有明文。次按「汽車駕駛人轉彎或變換車
    道時，有下列情形之一者，處新臺幣6百元以上1千8百元以
    下罰鍰：二、不依標誌、標線、號誌指示。」、「汽車駕駛
    人有下列各款所列條款之一者，除依原條款處罰鍰外，並予
    記點：一、有……第48條……情形之一者，各記違規點數1點。
    」，道路交通管理處罰條例第48條第1項第2款、第63條第1
    項第1款分別定有明文。
(二)觀諸臺中市政府警察局第一分局及第四分局檢附之檢舉民眾
    行車紀錄器畫面擷圖（見本院卷第83-85、91頁），檢舉民
    眾行車紀錄器畫面時間畫面時間2021/10/04 07：22：57時
    至07：22：58時，號牌AYY-1750自小客車(即系爭車輛)位於
    檢舉民眾車輛(下稱該車)前方，系爭車輛行經臺中市西區三
    民西路接近樂群街口時，跨越雙白實線變換至內側車道行駛
    ，07：25：43時至07：25：47時該車行駛於三民西路二段近
    大墩南路口，當時該車行駛於中線車道，畫面顯示前方車道
    由兩線變為三線車道，其路面由左至右分繪有左彎指向線、
    雙白實線、直行箭頭指向線、白虛線、右彎及直行指向線標
    線，系爭車輛由中線車道跨越雙白線，行駛於左轉專用車道
    與直行車道間，畫面顯示系爭車輛左側輪胎所在之車道繪有
    左彎指向線，右側輪胎所在之車輛繪有直行指向線，兩車道
    間以雙白實線相隔等情，足認系爭車輛確有變換車道未依標
    線行駛、任意跨越兩車道行駛之違規行為，亦為原告所不爭
    執，故原告自已構成道路交通管理處罰條例第48條第1項第2
    款、第45條第1項第12款之規定。原處分一、二據以裁罰，
    應無違誤。
(三)再按「第7條之2之逕行舉發案件有下列情形之一者，得連續
    舉發：一、逕行舉發汽車行車速度超過規定之最高速限或低
    於規定之最低速度或有第33條第1項、第2項之情形，其違規
    地點相距6公里以上、違規時間相隔6分鐘以上或行駛經過一
    個路口以上。但其違規地點在隧道內者，不在此限。」，行
    為時道路交通管理處罰條例第85條之1第2項第1款所明定。
    其所指之道路交通管理處罰條例「第33條第1項（第3、4款
    ）」，係指汽車行駛於「高速公路、快速公路或設站管制之
    道路」而未依規定行駛車道及未依規定變換車道，核與本件
    違規事實係發生於「一般道路」者本屬有別；況且，縱認此
    一規定於一般道路可類推適用之，但原告二次分別遭舉發之
    違規時間（110年10月4日07時22分57秒至58秒、07時25分43
    秒至47秒）、地點（臺中市三民西路接近樂群街口、臺中市
    三民西路二段近大墩南路口）、態樣（變換車道不依標線指
    示、任意跨越兩條車道行駛）均不同，且系爭車輛兩次遭舉
    發違規地點相距一個路口以上，依前開規定得連續舉發、裁
    罰，是被告依舉發事實予原處分一、二裁罰原告，並未違反
    一行為不二罰原則，原告主張於三分鐘內，跨越雙白線同一
    個行為被連續處罰三次，違反一行為不二罰之原則云云，即
    非可採。被告所裁處之原處分一、二，洵屬有據。
六、綜上所述，原告違規事證明確，被告依法所為原處分一、二
    並無違誤，原告訴請撤銷，為無理由，應予駁回。
七、本件第一審裁判費為300元，應由原告負擔，爰確定第一審
    訴訟費用額如主文第2項所示。
據上論結，本件原告之訴為無理由，依行政訴訟法第237條之7、
第98條第1項前段、第237條之8第1項，判決如主文。
中　　華　　民　　國　 111　　年　　6　　月　　 2　　日
　　　　　　　　　行政訴訟庭　法　官   吳俊螢
上為正本係照原本作成。
如不服本判決，應於送達後20日內，向本院提出上訴狀，其未表
明上訴理由者，應於提出上訴後20日內向本院補提理由書（均須
按他造人數附繕本）。上訴理由應表明關於原判決所違背之法令
及其具體內容，或依訴訟資料可認為原判決有違背法令之具體事
實。
中　　華　　民　　國　　111 　年　　6 　　月　　2 　　日
                              書記官   王素珍